臺灣花蓮地方法院民事裁定
111年度消債清字第20號
聲  請  人  
即債務人    劉國峰  
代  理  人  吳仁堯律師（法扶律師）
上列當事人因消費者債務清理事件聲請清算，本院裁定如下：
    主      文
債務人劉國峰自民國111年9月2日上午9時起開始清算程序。
命司法事務官進行本件清算程序。
    理      由
一、按債務人對於金融機構負債務者，在聲請更生或清算前，應
    向最大債權金融機構請求協商債務清償方案，或向其住、居
    所地之法院或鄉、鎮、市、區調解委員會聲請債務清理之調
    解。債務人不能清償債務或有不能清償之虞，於法院裁定開
    始更生程序或許可和解或宣告破產前，得向法院聲請清算。
    觀諸消費者債務清理條例（下稱消債條例）第151條第1項、
    第3條、第80條規定自明。再按，法院開始清算程序之裁定
    ，應載明其年、月、日、時，並即時發生效力。法院開始更
    生或清算程序後，得命司法事務官進行更生或清算程序，必
    要時得選任律師、會計師或其他適當之自然人或法人一人為
    監督人或管理人。復為同條例第83條第1項、第16條第1項所
    明定。
二、聲請意旨略以：前於本院以110年度司消債調字第138號事件
    安排調解，惟民國111年1月19日業已調解不成立，聲請人原
    依規定聲請更生程序，並提供聲請人之財產及收入狀況說明
    書、債權人清冊、債務人清冊、財團法人金融聯合徵信中心
    之債權人清冊、債權讓與同意書108綜合所得稅各類所得資
    料清單、全國財產稅總歸戶財產查詢清單、勞工保險被保險
    投保資料及明細、相關案號執行命令及相關必要費用收據等
    資料，業於聲請前置調解時併同附卷供稽，嗣經本院以111
    年度消債更字第5號民事裁定駁回更生之聲請（該事件下稱
    前案）。聲請人仍有意解決債務以謀求經濟生活之重生機會
    ，再行聲請清算，然聲請人之財產及收入狀況等資料未有重
    大改變，是請本院調閱上開調解（下稱調解）及前案卷宗所
    附之資料供本件聲請清算參考。另補陳報債權人匯誠第一資
    產管理股份有限公司向鈞院聲請薪資債權之扣押命令，經鈞
    院111年司執字第13001號受理在案，爰依法聲請清算等語。
    並提出前案裁定書、財團法人金融聯合徵信中心查詢當事人
    綜合信用報告回覆書等為證（見本院卷第13至22頁）。
三、經查：
　㈠經本院調取調解卷宗，查聲請人於提出本件清算之聲請前，
    曾於110年12月7日向本院聲請消費者債務清理之調解，惟於
    111年1月21日調解不成立。故依上開規定，聲請人自得聲請
    本件清算程序。
　㈡就聲請人目前所負之債務金額部分，依前審及調解卷附之資
    料，及聲請人於本件提出之上開財團法人金融聯合徵信中心
    查詢當事人綜合信用報告回覆書資料，查各債權人陳報之無
    擔保或無優先權之本金及利息總額如附表所示，即共為18,2
    45,235元。本院即以此作為計算聲請人目前償債能力之依據
    。又就聲請人收入、支出及財產狀況部分，查其於前案主張
    其於109年3月1日起任職於遠雄悅來大飯店股份有公司擔任
    公清員，每月領取薪資為24,760元，每月必要支出為10,972
    元，另須扶養其母及其子，扶養費用分別為每月5,000元、3
    ,000元。名下有1部汽車之財產等情，並提出財產及收入狀
    況說明書、水電費及瓦斯費繳納收據、加油費統一發票、健
    保費繳費及欠繳資料、電話費繳費資料、戶籍謄本、其子在
    學證明書、108至109年度綜合所得稅各類所得清單及全國財
    產稅總歸戶財產查詢清單、保險業通報作業資訊系統資料查
    詢結果表、名下存款存摺明細資料、在職證明書等（見調解
    卷第99至248頁、前案卷第73至93頁）。本院本院審酌上情
    並調取之聲請人戶役政資料、110年度稅務電子閘門財產所
    得調件明細表、勞保及保險投保資料等（見本院卷第35至54
    頁）。查聲請人目前薪資確實僅約24,760元，尚須扶養母親
    及子女等情，又其名下汽車依上開110年度稅務電子閘門財
    產所得調件明細表顯示為1990年出廠，可認目前應無殘值。
    據此，依聲請人之目前財產及收入狀況，於扣除每月通常生
    活必要支出後，顯可認其應已無力清償上開高達18,245,235
    元之債務，故其確有藉助清算制度調整其與債權人間之權利
    義務關係而重建其經濟生活之必要，自應許聲請人得藉由清
    算程序清理債務。
四、此外，聲請人復查無消債條例第6條第3項、第8條或第82條
    第2項所定駁回清算聲請之事由存在，則聲請人聲請清算，
    應屬有據，並依首揭規定命司法事務官進行本件清算程序，
    爰裁定如主文。
中    華    民    國   111    年    9     月    2     日
                  消債法庭      法  官  鍾志雄 　
以上正本係照原本作成。
本裁定不得抗告。　　　　　　　　　　
中　　華　　民　　國　　111 　年　　9 　　月　　2 　　日
                                書記官  胡釋云
附表：
編號 債權人 債務人陳報之債權額 債權人陳報之無擔保或無優先權之本金及利息總額 債權人陳報卷頁 1 聯邦商業銀行股份有限公司 4,512,000元 15,771,277元 調解卷第293、 307至309頁 2 中國信託商業銀行股份有限公司 73,000元 60,374元 前案卷第57頁 3 新加坡商艾星國際有限公司台灣分公司 2,310,380元 2,070,831元 調解卷第317、 353頁 4 滙誠第二資產管理股份有限公司 未陳報 13,593元 調解卷第273頁 5 衛生福利部中央健康保險署 7,604元 3,456元 前案卷第61頁 6 勞動部勞工保險局 41,435元 39,331元 調解卷第285頁 7 滙誠第一資產管理股份有限公司 193,564元 286,373元 調解卷第363頁  總計 7,137,983元 18,245,235元